臺灣高等法院臺南分院刑事判決
111年度金上訴字第181號
上  訴  人  臺灣臺南地方檢察署檢察官黃信勇
被      告  盧怡璇
上列上訴人因被告違反洗錢防制法等案件，不服臺灣臺南地方法
院110年度金訴字第93號中華民國110年11月11日第一審判決（起
訴案號：臺灣臺南地方檢察署110年度偵續字第1號），提起上訴
，本院判決如下：
    主  文
原判決撤銷。
盧怡璇幫助犯洗錢防制法第14條第1項之一般洗錢罪，處有期徒
刑貳月，併科罰金新臺幣壹萬元，罰金如易服勞役，以新臺幣壹
仟元折算壹日。
    事  實
一、盧怡璇依其智識程度及社會經驗，可預見將帳戶存簿、金融
    卡（含密碼）、網路銀行帳號及密碼提供他人使用，恐遭不
    法者充作詐騙被害人後，指定被害人匯入款項之人頭帳戶，
    供為收受及提領特定犯罪所得，並使他人提領後即產生遮斷
    資金流動軌跡，以掩飾或隱匿特定犯罪所得之去向、所在之
    效果而洗錢，竟仍同時基於幫助他人詐欺取財及幫助洗錢之
    不確定故意，於民國108年9月24日（下列帳戶申辦日）起至
    11月6日15時31分（下列帳戶第一筆匯入金額時點）間某時
    ，將其向玉山商業銀行○○分行申設之帳號0000000000000號
    帳戶（下稱玉山銀行帳戶）之存摺、金融卡及密碼（含網路
    銀行帳號及密碼），提供予真實姓名、年籍不詳之犯罪人士
    使用，容任該犯罪人士持以犯罪。嗣該犯罪人士即先後於附
    表所示時間，以附表所示方式詐騙邱羽婕、徐敏嘉匯款至上
    開玉山銀行帳戶，該被害款項匯入後，均遭該犯罪人士以提
    款卡提領不知去向，而掩飾、隱匿該特定犯罪所得之去向及
    所在。嗣經邱羽婕、徐敏嘉事後察覺有異，報警處理，經警
    循線追查始悉上情。
二、案經臺南市政府警察局新營分局報告；新北市政府警察局淡
    水分局報告臺灣士林地方檢察署陳請臺灣高等檢察署檢察長
    核轉臺灣臺南地方檢察署偵查起訴。
    理  由
一、被告經合法傳喚，無正當理由不到庭，爰不待其陳述逕行判
    決。
二、本判決所引用被告以外之人於審判外之陳述，就證據能力部
    分，檢察官、被告於原審言詞辯論終結前均表示沒有意見，
    沒有聲明異議，本院審酌該言詞及書面陳述作成時之情況，
    核無違法取證或其他瑕疵，認以之作為證據為適當，依刑事
    訴訟法第159條之5第2項規定，認均有證據能力。
三、被告經過檢察官及原審法院訊問後，矢口否認有何幫助詐欺
    取財、幫助洗錢之犯行，辯稱：「我是去應徵○○○的員工，
    他們說要辦帳戶，但我辦好之後他們就說找到人了，我就把
    帳戶資料放在我包包裡面，密碼寫在一張小紙條上面，然後
    就遺失了。我不知道什麼時候遺失的，是玉山銀行打電話和
    我說帳戶被警示了，我才發現」（原審卷第111頁以下）；
    「我辦好帳戶後，我有將密碼寫在一張紙上，跟存摺及提款
    卡放在一起。我存摺及提款卡辦好後，我是放在我的包包裡
    ，我的包包沒有遺失」等語（偵緝卷第37頁）。
四、經查：
  ㈠被告於108年9月24日申辦上開玉山商業銀行帳號00000000000
    00號帳戶，並申領持有上開帳戶之存摺、提款卡及密碼，業
    據被告供承明確，並有玉山銀行個金集中部110年2月5日玉
    山個（集中)字第1100013134號函所檢附之開戶人基本資料
    、交易明細表可參（偵續卷第29至31頁）。又被告申辦的上
    開帳戶資料，嗣後為不詳的犯罪人士取得，該犯罪人士在附
    表所示之時間，以附表所示之方式對邱羽婕、徐敏嘉行騙，
    並指定邱羽婕、徐敏嘉將款項匯至被告上開玉山銀行帳戶內
    ，亦經告訴人邱羽婕、徐敏嘉於警詢中證述明確，並有徐敏
    嘉提出之網路轉帳明細、玉山銀行交易明細表在卷可佐（見
    偵卷一第14至17、30、52頁，偵卷二第30至31頁），可見被
    告上開玉山銀行帳戶資料，均已遭不詳犯罪人士做為詐欺取
    財使用。
　㈡而自實施詐欺取財犯行之犯罪人士角度觀之，其等既知利用
    他人之帳戶掩飾犯罪所得，應非愚昧之人，當知社會上一般
    人如帳戶提款卡、提款密碼遺失或遭竊，為防止拾（竊）得
    之人盜領存款或供作不法使用，通常會於發現後立即報警或
    向金融機構辦理掛失止付，尤其倘將提款密碼直接抄錄在提
    款卡上的失竊者，為避免自己的存款遭人盜領，更會迅速報
    警，在此情形下，犯罪人士如仍以該帳戶作為犯罪工具，則
    在被害人將款項匯入該帳戶後，極有可能因帳戶早經所有人
    掛失止付而無法提領，則其等大費周章從事犯罪之行為，卻
    只能平白無故替原帳戶所有人匯入金錢，此等利他人而不利
    己之舉，聰明狡詐之犯罪人士應無可能為之。換言之，犯罪
    人士為確信帳戶所有人不會報警或掛失止付，確定其等能自
    由使用該帳戶提款、轉帳，應不會利用一般人遺失之金融帳
    戶作為人頭帳戶，方能恃無忌憚要求被害人匯款至該指定帳
    戶；又一般人於銀行開設的金融帳戶，關係個人財產、金融
    信用甚鉅，如無合理的正當理由，個人的帳戶存摺、提款卡
    實無脫離本人持有，而隨意落入犯罪人士手中之理；且提款
    卡之密碼係帳戶使用人自行設定，如非帳戶使用人告知他人
    ，他人實無從知悉該密碼為何，如犯罪人士單純拾獲或收購
    遭竊、遺失之帳戶存摺及提款卡，亦應無可能輕易作為匯款
    及提款工具之可能，犯罪人士如欲自提款機領款遂行其犯罪
    ，勢必須直接或間接向帳戶使用人收購或取得帳戶之提款卡
    及密碼才是。本案犯罪人士既能毫無忌憚的使用被告上開帳
    戶，作為指定被害人匯款之帳戶，除非被告能就該犯罪人士
    何以能取得其帳戶、密碼乙節提出合理說明，否則本院認為
    檢察官已充分舉證證明：被告基於幫助故意，而將其金融帳
    戶交付予犯罪人士作為犯罪工具。　
  ㈢被告供稱：我於108年10月才申辦本案帳戶，當時我是應徵○○
    ○員工，○○○要我去體檢及申辦玉山銀行的薪資帳戶，但我體
    檢完，○○○說我花太多時間，他們已經另外請人，我也不知
    道什麼時候存摺、提款卡不見的，是有一次我在上班，玉山
    銀行通知我帳戶已經被報人頭帳戶等語（偵緝卷第35頁）。
    經原審函詢○○股份有限公司新營分公司（下稱○○○新營分公
    司），經該公司以110年○○新營字第1101004001號函覆內容
    為：「就本公司聘僱員工之流程，用人主管會於確認錄取求
    職者後聯繫錄取者提供錄取者聘僱合約書相關文件，並請錄
    取者辦理新人體檢以及辦理薪轉銀行帳戶開戶，錄取者應最
    晚於報到當日繳交文件，以供公司辦理新人報到之流程；如
    上述說明，錄取者應最晚於報到當日繳交新人體檢報告，若
    有未能繳交情形，用人主管須了解錄取者未能繳交文件之原
    因並且追蹤文件繳交時間」（原審卷第99頁），可知○○○新
    營分公司確實會要求錄取者辦理薪資帳戶並於報到日繳交。
    而被告於原審審理時提出營新醫院之健康檢查記錄表，顯示
    被告在108年9月24日確實曾去進行健康檢查，核與本案帳戶
    係同日開戶相符，且健康檢查記錄表所填寫之服務單位為○○
    股份有限公司，從事該作業開始之年月日則未記載（原審卷
    第123頁），可信被告確實有因為應徵○○○新營分公司進行體
    檢，則被告申辦本案帳戶，原先可能是因應徵○○○新營分公
    司而開戶使用。
  ㈣被告原先的開戶目的雖然可能係為了應徵就職○○○新營分公司
    使用，惟被告開戶後，嗣後並沒有實際前往○○○新營公司工
    作，業據被告於原審中坦承：「我那時候去醫院領完體檢我
    就拿去給○○○公司那個跟我應徵的人，可是他後來跟我說因
    為我時間太久了，所以他們另外請到人了」（原審卷第113
    頁），因此該帳戶並不會被用以作為薪資轉帳帳戶。其次，
    觀諸被告帳戶之交易明細表，被告除於108年9月24日開戶當
    日存入新臺幣(下同)1100元款項，並立即以提款卡於自動櫃
    員機提領1000元出來之外，於本案附表編號2告訴人徐敏嘉
    在11月6日21時28分被騙匯款之前，該帳戶僅在11月6日15時
    31分有一筆以網路銀行轉帳2元之紀錄（偵續卷第33頁），
    其餘並無任何使用帳戶之紀錄，可見被告自9月24日開戶後
    到11月6日這段期間，都沒有使用到該本帳戶，即無必要將
    該未使用之存摺、提款卡放在隨身包包內，徒增遺失遭竊的
    風險。其次，被告於原審坦承本案玉山銀行帳戶之提款卡係
    使用其自己的生日做為密碼（原審卷第113頁），可知玉山
    銀行帳戶的提款密碼並非難以記憶，並不需要將密碼特別抄
    錄在小紙條上。而被告於原審也坦承：其另有使用一個郵局
    帳戶，用於領取小孩補助，該郵局帳戶的密碼則沒有寫在紙
    條上（原審卷第113至117頁），即被告並非全部帳戶均有書
    寫密碼於紙條之習慣，則被告焉有可能反而將較容易記憶、
    自己生日密碼的帳戶書寫於紙條上，因此被告辯稱：其將本
    案玉山銀行提款卡密碼寫在紙條上，連同提款卡一起遺失云
    云，已難盡信。又依照一般人的經驗，為了不使他人可以輕
    易獲悉自己的帳戶密碼，縱將密碼寫於紙條上，通常也會與
    提款卡分開放置，或僅於紙條上記載特定暗示密碼的字語（
    例如：就寫「生日」，而不寫「日期」），即可方便達到提
    醒目的，並避免他人立即得知提款卡密碼，實無將全部密碼
    寫在紙條上並隨身攜帶於包包內必要。因此，被告前揭所辯
    ，除與一般人保管個人重要金融帳戶的方式相異外，亦與被
    告所自述使用其他金融帳戶方式相悖，並不可採。
  ㈤又被告的玉山銀行在108年11月6日15時31分曾由網路跨行轉
    帳2元，業如前述，該筆網路銀行轉帳後6小時，被告的玉山
    銀行帳戶即開始有告訴人等之受騙匯款紀錄（事實上還有其
    他許多筆疑似未報案的被害人匯入款項的紀錄），並均遭提
    領一空，被告於原審供稱：伊沒有使用網路銀行功能（原審
    卷第116頁），可知該網路銀行轉帳2元之紀錄係詐騙集團成
    員測試帳戶使用，被告的玉山銀行帳戶於當時已由犯罪人士
    支配使用。而網路銀行需要帳號及密碼，基於網路銀行個資
    安全性考量，該帳號和密碼內容組成，乃與提款卡6位數字
    密碼不同，而依照被告所辯，其僅將提款卡密碼寫在紙條上
    等語，則犯罪人士應不可能於撿到被告遺失的金融帳戶、提
    款卡後，僅憑該提款卡上的密碼，即能開啟使用網路銀行功
    能，尤其，被告在原審供稱其除了玉山銀行提款卡及密碼遺
    失外，包包內並無其他資料遺失等語（原審卷第114頁），
    則該犯罪人士更不可能僅憑撿到的被告帳戶存摺、提款卡（
    密碼），即可逕行去辦理（或變更）網路銀行帳號、密碼，
    該犯罪人士得以使用帳戶的網路銀行功能，應係被告提供提
    款卡、提款卡密碼及網路銀行密碼緣故。
  ㈥犯罪人士遂行詐欺取財犯行過程中，為確保達成詐欺取財之
    目的、取得贓款並躲避檢警追緝，若以他人之帳戶資料供做
    用以詐欺被害人後之收受贓款工具，通常會先取得該帳戶資
    料持有人之同意及交付使用，倘使用他人遺失之帳戶資料，
    將無法預估該帳戶之所有人是否（或何時）會向銀行辦理掛
    失或報警處理。而一旦經掛失止付後，犯罪者即無從自該帳
    戶提領存在該帳戶內之犯罪所得，則其等大費周章從事犯罪
    之行為，無異為他人做嫁而平白受損，犯罪人士實無可能為
    此損人不利己之舉。換言之，犯罪集團份子於使用他人帳戶
    時，確實自信能自由運作該帳戶提款、轉帳，方能肆無忌憚
    要求被害人匯款至該指定帳戶。本案依卷內交易明細表，被
    告的玉山銀行帳戶在11月6日經轉帳2元後，至告訴人徐敏嘉
    以網路銀行轉帳49989元前，中間隔了約6小時，於最末筆告
    訴人邱羽婕匯入遭提領時間，更已過了7小時（偵續卷第33
    頁），顯然取得帳戶資料之人，有把握在此進行詐欺犯罪期
    間，該帳戶的所有人不會將該帳戶掛失或止付或報案，才會
    放心使用本案帳戶，可見本案用以犯罪之帳戶資料，係被告
    提供給該犯罪人士至明。
  ㈦金融機構帳戶事關存戶個人財產權益之保障，屬個人理財工
    具，若與存戶存摺、金融卡及密碼結合，其專屬性及私密性
    更高，除非本人或與本人具有密切親誼關係者，難認有何正
    當理由可自由流通使用他人之存摺、金融卡，是稍具通常社
    會歷練之一般人自應妥為保管該等物品，縱有特殊情況，致
    須將該等物品交付與己不具密切親誼之人時，亦必深入瞭解
    其用途及該人之信用，以防遭他人不當或違法使用。又一般
    民眾皆可依金融機構之規定，自由申請開設金融帳戶，並無
    任何特殊限制，亦得同時在不同金融機構申請多數帳戶使用
    ，而金融卡僅供存、提款或匯款等使用，並無供為借款或徵
    信目的之用。再存摺、金融卡及密碼等有關個人財產及身分
    之物品，如落於不明人士手中，易遭利用作為財產犯罪之人
    頭帳戶，供為詐欺人士收取款項之用，而現時社會上利用中
    獎誘惑、網路購物或拍賣、佯稱個資或信用遭人盜用等各式
    手段，以遂行詐欺取財目的之事，時有所聞，詐欺不法份子
    為掩飾其不法行徑，避免查緝，經常利用他人金融機構帳戶
    以獲取犯罪所得之案件，亦層出不窮，此等訊息屢經報章雜
    誌、新聞媒體及政府宣導再三披露，故避免金融機構帳戶為
    不明人士利用，已為一般生活認知所應有之通常認識至明。
    查被告於本件犯行時之年齡為30歲左右，其自述學歷為高中
    肄業（原審卷第120頁），係具有一定之智識程度及社會經
    驗之人，應可預見將金融機構帳戶交付不明之他人使用，易
    遭詐欺不法份子作為詐取財物，及掩飾該詐欺犯罪所得的去
    向、所在之犯罪工具，被告竟將上揭帳戶資料交付他人使用
    ，就提供該帳戶後，嗣經用以詐欺取財及洗錢之事實，當屬
    容認發生而不違背其本意，應可認定。
　㈧刑法上所稱之幫助犯，係指以幫助之意思，對於正犯資以助
    力，而未參與實施犯罪之行為者而言。又行為人對於構成犯
    罪之事實，明知並有意使其發生者，為直接故意（確定故意
    ），行為人對於構成犯罪之事實，預見其發生而其發生並不
    違背其本意者，為間接故意（不確定故意）。本件雖無證據
    足認被告參與犯罪人士詐欺附表被害人及提領贓款的犯罪構
    成要件行為，亦無證據證明被告有以自己參與犯罪之意思，
    參與上開犯罪構成要件以外之行為，而不得遽論以詐欺取財
    及一般洗錢罪之共同正犯，或認其有幫助之直接故意。惟被
    告對於所交付金融帳戶資料給來路不明的犯罪人士，可能遭
    用為詐騙收取款項之工具等情，既有預見，仍提供該帳戶供
    他人使用，其雖未參與實施犯罪之行為，然對其所為可能對
    正犯構成犯罪資以助力之事實，顯已預見其發生而其發生並
    不違背其本意，即基於幫助詐欺取財及幫助洗錢之不確定犯
    意，而提供金融機構帳戶，幫助犯罪人士詐騙附表被害人匯
    款及便於取款，應可認為被告的行為係屬詐欺取財、一般洗
    錢罪構成要件以外之幫助行為。　
五、綜上，本案事證明確，被告幫助詐欺取財及幫助一般洗錢犯
    行，堪以認定，應依法論科。
六、論罪：
  ㈠刑法上之幫助犯，係以幫助之意思，對於正犯資以助力，而
    未參與實施犯罪之行為者而言，如未參與實施犯罪構成要件
    之行為，僅係出於幫助之意思提供助力，即屬幫助犯，而非
    共同正犯。被告僅提供系爭帳戶給詐欺不法份子使用，提供
    犯罪人士嗣後進行詐欺取財、一般洗錢行為的助力，並未參
    加各該犯罪的構成要件行為，亦無證據證明被告與該犯罪不
    法份子共謀犯罪，被告的行為僅可認為該犯罪人士從事犯罪
    的幫助犯。
　㈡洗錢防制法所稱之「洗錢」行為，依第2條之規定係指：①意
    圖掩飾或隱匿特定犯罪所得來源，或使他人逃避刑事追訴，
    而移轉或變更特定犯罪所得。②掩飾或隱匿特定犯罪所得之
    本質、來源、去向、所在、所有權、處分權或其他權益者。
    ③收受、持有或使用他人之特定犯罪所得。同法第14條第1項
    設處罰規定：「有第二條各款所列洗錢行為者，處七年以下
    有期徒刑，併科新臺幣500萬元以下罰金」，俾防範犯罪行
    為人藉製造資金流動軌跡斷點之手段，去化不法利得與犯罪
    間之聯結。上開犯罪人士詐騙附表所示被害人邱羽婕、徐敏
    嘉後，指定邱羽婕、徐敏嘉將款項匯入被告本案玉山銀行帳
    戶，目的就是要藉由被告的銀行帳戶製造金流斷點，配合嗣
    後的提領行為，掩飾或隱匿所實施詐欺取財特定犯罪所得的
    去向、所在，上開犯罪人士此部分所為，已經構成洗錢防制
    法第14條第1項一般洗錢罪（最高法院108年度台上字第1744
    號判決意旨參照） 。
　　而金融帳戶乃個人理財工具，依我國現狀，申設金融帳戶並
    無任何特殊限制，且可於不同之金融機構申請多數帳戶使用
    ，被告見他人不以自己名義申請帳戶，反而收購或借用自己
    之金融帳戶以供使用，並要求提供提款卡及告知密碼，被告
    主觀上應已認識該帳戶可能作為對方收受、提領特定犯罪所
    得使用，對方提領後會產生遮斷金流，而掩飾、隱匿該特定
    犯罪所得之去向及所在，被告仍基於幫助之犯意，提供該帳
    戶之提款卡及密碼，以利犯罪人士實行洗錢，仍可成立一般
    洗錢罪之幫助犯。
　㈢核被告所為，係犯刑法第30條第1項、第339條第1項詐欺取財
    罪、洗錢防制法第14條第1項之幫助詐欺取財罪、幫助一般
    洗錢罪。
　㈣被告以一個提供金融帳戶的行為，同時幫助犯罪人士向附表2
    位被害人進行詐欺取財及洗錢行為，係以一行為同時對2個
    被害人犯罪之想像競合犯，依刑法第55條前段規定，應僅論
    以1個情節較重的幫助詐欺取財罪及幫助一般洗錢罪。
　㈤被告以一個行為，同時幫助犯罪人士從事詐欺取財、一般洗
    錢犯行，為想像競合犯，應從一重論以幫助一般洗錢罪。
　㈥被告以幫助之意思，參與詐欺取財罪、一般洗錢構成要件以
    外之行為，為幫助犯，爰依刑法第30條第2 項規定，按正犯
    之刑減輕之。
七、撤銷原審判決的理由：
　㈠原審審理後，認為被告上開犯行事證明確，論以被告構成幫
    助詐欺取財罪，科處拘役40日，如易科罰金，以新臺幣1000
    元折算1日，固非無見。然查：被告所為，應係同時構成幫
    助他人詐欺取財、幫助一般洗錢罪，依想像競合犯從重應論
    以幫助一般洗錢罪，原審判決認為被告僅構成幫助詐欺取財
    罪，適用法則乃有不當。檢察官提起上訴，主張被告除了構
    成幫助詐欺取財罪，尚應構成幫助一般洗錢罪，原審漏未論
    處被告幫助一般洗錢罪，認事用法有誤等語，為有理由，原
    審判決即屬無可維持，應由本院予以撤銷改判。　　　　
  ㈡爰審酌被告任意提供金融帳戶資料幫助他人詐欺取財、洗錢
    ，助長他人犯罪，且使犯罪所得不法利益之流動過程趨於複
    雜化，掩飾帳戶之實際使用者，增加政府查緝困難，造成附
    表所示被害人之財產損失，乃有不該，然念被告並未有任何
    前科，有前科表可查，素行尚稱良好，應係一時經濟困難而
    為犯罪，另斟酌本案被害人共有2人，所受損害合計額度約1
    2萬餘元，及被告於原審自陳的教育程度、尚要扶養2名小孩
    的生活狀況（原審卷第120頁），被告於原審及本院中均否
    認犯罪的犯後態度，前曾與編號2告訴人達成調解（偵緝卷
    第65頁調解書參照），卻未完全履行（原審卷第120頁被告
    供述參照）等一切情狀，量處如主文第2項所示之刑，並就
    罰金部分諭知如易服勞役之折算標準。
本案經檢察官李政賢提起公訴，檢察官林志峯到庭執行職務。
據上論結，應依刑事訴訟法第369條第1項前段、第364條、第299
條第1項前段、第371條，判決如主文。
中　　華　　民　　國　　111 　年　　3 　　月　　30　　日
                  刑事第五庭    審判長法　官  蔡廷宜
                                      法　官  林坤志
                                      法　官  蔡川富
以上正本證明與原本無異。
如不服本判決應於收受送達後20日內向本院提出上訴書狀，其未
敘述上訴理由者，並得於提起上訴後20日內向本院補提理由書（
均須按他造當事人之人數附繕本）「切勿逕送上級法院」。
　　　　　　　　　　　　　　　　　　　書記官  黃心怡
中　　華　　民　　國　　111 　年　　3 　　月　　30　　日
附錄本案論罪科刑法條全文：
中華民國刑法第339條
（普通詐欺罪）
意圖為自己或第三人不法之所有，以詐術使人將本人或第三人之
物交付者，處5年以下有期徒刑、拘役或科或併科50萬元以下罰
金。
以前項方法得財產上不法之利益或使第三人得之者，亦同。
前二項之未遂犯罰之。
洗錢防制法第2條：
本法所稱洗錢，指下列行為：
一、意圖掩飾或隱匿特定犯罪所得來源，或使他人逃避刑事追訴
    ，而移轉或變更特定犯罪所得。
二、掩飾或隱匿特定犯罪所得之本質、來源、去向、所在、所有
    權、處分權或其他權益者。
三、收受、持有或使用他人之特定犯罪所得。
洗錢防制法第14條
有第二條各款所列洗錢行為者，處七年以下有期徒刑，併科新臺
幣五百萬元以下罰金。
前項之未遂犯罰之。
前二項情形，不得科以超過其特定犯罪所定最重本刑之刑。 　
附表
編號 告訴人 詐騙方式 匯款時間 匯款金額及匯入帳戶 1 邱羽婕 於108年11月6日21時許，撥打電話予告訴人邱羽婕，佯稱係「000000購物平台客服人員」、「○○銀行客服人員」，因告訴人邱羽婕之前上網購物訂單錯誤誤訂為6個，須前往自動櫃員機取消訂單，致告訴人邱羽婕陷於錯誤，而依指示匯款。 108年11月6日22時14分 匯款2萬3,280元至被告上開玉山銀行帳戶 2 徐敏嘉 於108年11月6日21時許，撥打電話予告訴人徐敏嘉，佯稱係「○○○人員」，因客服人員輸入錯誤要解除分期付款，致告訴人徐敏嘉陷於錯誤，而依指示匯款。 108年11月6日21時28分、30分許 各匯款49989元，共計匯款99,978元至被告上開玉山銀行帳戶